臺灣新北地方法院板橋簡易庭民事裁定
　　　　　　　　　　　　　　　　　 110年度板簡字第2148號

原　　　告　劉秀麗　


被　　　告　新北市政府客家事務局

法定代理人　林素琴　
上列原告與被告新北市政府客家事務局間第三人異議之訴事件，
本院裁定如下：
    主  文
原告應於本裁定送達後五日內，具狀提出足以認定如附表所示建
物及土地於民國一一○年十月十四日交易價額之資料，以查報本
件訴訟標的價額，且應依民事訴訟法第七十七條之十三所定費率
，計算訴訟標的價額補繳裁判費，逾期不補正或補正不完全，即
駁回原告之訴。
    理  由
一、按起訴，應以訴狀表明應受判決事項之聲明；又提起民事訴
    訟，應依民事訴訟法第77條之13規定繳納裁判費，此為必備
    之程式；起訴由訟代理人起訴，而其代理權有欠缺者；起訴
    不合程式或不備其他要件之情形者，依其情形可以補正經審
    判長定期間命其補正而不補正者，法院應以裁定駁回之，民
    事訴訟法第244條第 1項第3款、第249條第1項第5款、第6款
    分別定有明文。次按訴訟標的之價額，由法院核定；核定訴
    訟標的之價額，以起訴時之交易價額為準；無交易價額者，
    以原告就訴訟標的所有之利益為準；法院因核定訴訟標的之
    價額，得依職權調查證據，為民事訴訟法第77條之1第1項、
    第2項及第3項所明定。又債務人異議之訴之訴訟標的為該債
    務人之異議權，法院核定此訴訟標的之金額或價額，應以該
    債務人本於此項異議權，請求排除強制執行所有之利益為準
    ，在拆屋還地之強制執行程序，包括建物未遭拆除之利益及
    占有土地得受之客觀利益（最高法院99年度台簡抗字第11號
    裁定）。
二、查本件原告起訴請求撤銷本院 109年度司執字第110315號拆
    屋還地強制執行事件中關於拆除坐落新北市○○區○○段00
    0○000地號土地（下稱系爭土地）上，原告為事實上處分權
    人之地上物即門牌號碼新北市○○區○○路000巷00○0號房
    屋及附屬建物（下稱系爭建物），並返還系爭土地之執行程
    序（下稱系爭執行程序），依首開說明，本件訴訟標的價額
    ，應以系爭建物於起訴時之交易價額及原告繼續占有使用系
    爭土地所得受之客觀利益為準。是原告應查報上開價額，依
    民事訴訟法第77條之13所定費率補繳裁判費。是本院為核定
    訴訟標的之交易價額，爰命原告於收受本裁定之日起 5日內
    ，查報系爭建物及系爭土地於起訴時即 110年10月14日時之
    市場買賣客觀交易價值，並提出所憑之相關證據資料（如提
    出鑑價機構就系爭建物、系爭土地之鑑價報告、不動產交易
    實價登錄行情資料，或其他足供本院認定系爭建物、系爭土
    地交易價額之資料等），依民事訴訟法第77條之13所定費率
    補繳裁判費，逾期未補繳者，即駁回其訴。若逾期未陳報鑑
    定機關，本院將依職權調查證據決定鑑定機關，以資核定訴
    訟標的價額。鑑定所需費用，則應依照民事訴訟法第94條之
    1之規定，由原告預納或他造墊支，特此裁定。
二、依民事訴訟法第436條第2項、第249條第1項但書，裁定如主
    文。
中　　華　　民　　國　 110　　年　　10　　月　　20　　日
                  臺灣新北地方法院板橋簡易庭
                              法  官  吳孟竹
以上正本係照原本作成。
如不服本裁定，應於送達後10日內，向本院提出抗告狀並表明抗
告理由，如於本裁定宣示後送達前提起抗告者，應於裁定送達後
10日內補提抗告理由書（須附繕本）。
中　　華　　民　　國　 110　　年　　10　　月　　20　　日
                              書記官  呂亞馨
附表：系爭建物、系爭土地
┌───┬──────────────┬───┐
│編號  │門牌號碼/ 地號              │備註  │
├───┼──────────────┼───┤
│  1   │新北市三峽區復興路480巷52之1│系爭  │
│      │號建物（含附屬建物、地上物，│建物  │
│      │即如本院106年度重訴字第595號│      │
│      │民事判決附圖編號167（1）、  │      │
│      │173（1）、173（2）所示建物）│      │
├───┼──────────────┼───┤
│  2   │新北市三峽區隆恩段167、173地│系爭  │
│      │號                          │土地  │
└───┴──────────────┴───┘